臺灣板橋地方法院刑事判決　　　　　　　96年度訴字第1176號
公　訴　人　臺灣板橋地方法院檢察署檢察官
被　　　告　甲○○
上列被告因違反毒品危害防制條例案件，經檢察官提起公訴（96
年度毒偵字第738 號），本院以簡式審判程序審理，判決如下：
    主  文
甲○○施用第一級毒品，處有期徒刑柒月。扣案之第一級毒品海
洛因壹包（淨重零點零陸公克）沒收銷燬。
    事  實
一、甲○○前於民國93年間因施用毒品案件，經本院以93年度毒
    聲字第1145號裁定送觀察、勒戒後，認有繼續施用毒品之傾
    向，再經本院以93年度毒聲字第1465號裁定令入戒治處所施
    以強制戒治，嗣因成效經評定為合格，認無繼續戒治之必要
    ，經本院裁定停止戒治，所餘期間付保護管束，於94年9 月
    7 日期滿未經撤銷停止戒治，視為強制戒治執行完畢，並由
    臺灣板橋地方法院檢察署檢察官以94年度戒毒偵字第285 號
    為不起訴處分確定。詎甲○○仍不知警惕，於上開強制戒治
    執行完畢後5 年內，竟基於施用第一級毒品海洛因之犯意，
    於96年1 月12日15時許，在其位於臺北市○○路131 號工作
    地點之廁所內，以將海洛因置入注射針筒內加水稀釋施打手
    臂靜脈之方法，施用第一級毒品海洛因1 次。嗣為警於96年
    1 月12日22時10分許，在臺北縣新莊市○○路887 號前查獲
    ，並扣得第一級毒品海洛因1 包（淨重0.06公克），經警採
    集甲○○之尿液送驗結果，呈鴉片類之陽性反應，始悉上情
    。
二、案經臺北縣政府警察局新莊分局報請臺灣板橋地方法院檢察
    署檢察官偵查起訴。本院於準備程序進行中，被告就被訴事
    實為有罪之陳述，經告知簡式審判程序之旨，並聽取當事人
    之意見後，本院合議庭裁定由受命法官獨任進行簡式審判程
    序。
    理  由
一、上揭事實，迭據被告甲○○於警詢、偵訊及本院審理時坦承
    不諱，並有海洛因1 包扣案可證，而該包扣案物經送鑑驗結
    果，為第一級毒品海洛因無訛，淨重0.06公克，此有法務部
    調查局96年3 月7 日調科壹字第09623019800 號鑑定書1 件
    在卷可憑。又被告於96年1 月12日為警查獲後，經採集其尿
    液送驗結果，呈鴉片類之陽性反應，有臺北縣政府警察局新
    莊分局偵辦毒品案被移送者姓名及代碼對照表、臺灣檢驗科
    技股份有限公司96年3 月15日濫用藥物尿液檢驗報告各1 件
    附卷可稽。查海洛因經注射或吸入人體後，約80 %於24小時
    內自尿中排出，一般而言，尿液中能否驗出嗎啡陽性反應與
    其投與量、投與途徑、採尿時間、個人體質及檢測方法之靈
    敏度有關，國外曾有文獻報導注射6 毫克之海洛因鹽酸鹽，
    其代謝物嗎啡之平均可檢出時限約為26小時，此經行政院衛
    生署藥物食品檢驗局以81年9 月8 日（81）藥檢壹字第8114
    885 號函述綦詳，為本院承辦毒品案件職務上所已知。被告
    上開採尿送驗結果，既檢驗出海洛因之代謝物嗎啡，而判定
    呈鴉片類之陽性反應，且有上揭扣案物可資佐證，足以擔保
    被告之自白確與事實相符，而值採信。此外，被告前於93年
    間因施用毒品案件，經本院以93年度毒聲字第1145號裁定送
    觀察、勒戒後，認有繼續施用毒品之傾向，再經本院以93年
    度毒聲字第1465號裁定令入戒治處所施以強制戒治，嗣因成
    效經評定為合格，認無繼續戒治之必要，經本院裁定停止戒
    治，所餘期間付保護管束，於94年9 月7 日期滿未經撤銷停
    止戒治，視為強制戒治執行完畢，並由臺灣板橋地方法院檢
    察署檢察官以94年度戒毒偵字第285 號為不起訴處分確定等
    情，亦有刑案資料查註紀錄表、全國施用毒品案件紀錄表、
    臺灣高等法院被告前案紀錄表各1 件存卷可考。綜上所述，
    本案事證明確，被告犯行堪予認定，應依法論科。
二、按海洛因係屬毒品危害防制條例第2 條第2 項第1 款所定之
    第一級毒品，是核被告所為，係犯毒品危害防制條例第10條
    第1 項之施用第一級毒品罪。其持有第一級毒品海洛因之低
    度行為，為施用之高度行為所吸收，不另論罪。爰審酌被告
    前因施用毒品，曾接受觀察、勒戒及強制戒治執行完畢，獲
    有不起訴處分之寬典，仍不知奮發向上，自甘沈淪於毒品誘
    惑，非但戕害自我身心健康，敗壞社會風氣，對於社會治安
    亦潛有相當之威脅，兼衡其犯罪之動機、目的、手段，及自
    始至終均坦承犯行、態度良好等一切情狀，量處如主文所示
    之刑，以示懲儆。扣案之海洛因1 包（淨重0.06公克），為
    本案查獲之第一級毒品，不問屬於犯人與否，應依毒品危害
    防制條例第18條第1 項前段規定沒收銷燬之。
三、臺灣板橋地方法院檢察署96年度毒偵字第2264號移送併辦意
    旨略以：被告甲○○基於施用第一級毒品海洛因之犯意，於
    96年3 月12日15時許，在臺北縣新莊市○○路101 巷27號2
    樓住處廁所內，施用第一級毒品海洛因。該案所涉罪嫌，與
    本案起訴部分均屬施用海洛因，而施用毒品具有成癮性，因
    此被告必然是反覆為之，既然施用行為本身即有反覆為之的
    性質，所以被告該次施用海洛因行為，與起訴部分有單純一
    罪之接續關係，請求併案審理云云。惟查：併辦部分所指被
    告施用海洛因之時間，與本案犯罪時間相隔達2 個月之久，
    且依被告所供，除本案及上開請求併辦所指之施用時間外，
    被告別無其他施用毒品行為（見本院卷第31頁），復查無任
    何事證足認被告有反覆密集施用之情形，洵難僅憑毒品潛在
    之成癮性，即逕行推論被告必有反覆密集施用行為。從而，
    被告前後相隔2 個月之二次施用毒品行為，應係各自獨立之
    二行為，難認有或單純一罪或實質上一罪之關係，自非本案
    起訴效力所及，本院無從審究，應退請檢察官另行依法處理
    ，附此敘明。
據上論斷，應依刑事訴訟法第273 條之1 第1 項、第299 條第1
項前段，毒品危害防制條例第10條第1 項、第18條第1 項前段，
判決如主文。
本案經檢察官沈志成到庭執行職務。
中　　華　　民　　國　　96　　年　　5 　　月　　30　　日
                  刑事第十五庭　法　官　朱嘉川
以上正本證明與原本無異。
如不服本判決，應於判決送達後10日內，向本院提出上訴狀。
                                書記官　陳聖儒
中　　華　　民　　國　　96　　年　　5 　　月　　30　　日
附錄本案論罪科刑法條全文：
毒品危害防制條例第10條：
施用第一級毒品者，處6 月以上5 年以下有期徒刑。
施用第二級毒品者，處3 年以下有期徒刑。
